臺灣高雄地方法院刑事判決　　　　　　　　　　　　　九十一年度訴字第二三一號
　　公　訴　人　臺灣高雄地方法院檢察署檢察官
　　被　　　告　丙○○
　　指定辯護人　甲○
右列被告因違反毒品危害防制條例案件，經檢察官提起公訴（九十年度偵字第二一五
六六號），甲○判決如左：
    主  文
丙○○意圖販賣而持有第一級毒品，處有期徒刑拾年陸月。扣案之第一級毒品海洛因
陸包（合計淨重參壹點貳壹公克，包裝重參點柒壹公克）及第二級毒品安非他命（驗
前毛重壹壹柒點參公克、驗後毛重壹壹柒點貳公克），均沒收銷燬之；扣案之電子磅
秤壹台及夾鏈袋拾壹包，均沒收。
    事  實
一、丙○○前曾於民國八十二年間因違反肅清煙毒條例案件，經法院分別判處有期徒
    刑三年十月及十三年十月確定，合併應執行有期徒刑十六年，應於九十八年二月
    十七日執行完畢，而於八十九年七月五日假釋出獄，於假釋期內仍不知悔改。丙
    ○○於九十年十一月中旬之某日，為供自身施用，在桃園縣巨蛋體育場附近，以
    新台幣（下同）十二萬元之代價，向「蕭祥慶」（另由檢察官簽分偵辦）購得第
    一級毒品海洛因六包（合計淨重三一‧二一公克，包裝重三‧七一公克）、第二
    級毒品安非他命（驗前毛重一一七‧三公克、驗後毛重一一七‧二公克）及電子
    磅秤乙台，惟購入之後，因己身經濟困難，竟思以販毒謀利賺錢，而生販賣其持
    有之上開第一、二級毒品海洛因及安非他命，並欲以電子磅秤乙台及夾鏈袋十一
    包作為分裝販賣之工具，意圖伺機出售予不特定人而持有之。嗣於九十年十一月
    二十一日下午六時二十分許，為警在高雄縣岡山鎮○○路一號前攔檢查獲，並自
    其身上扣得第一級毒品海洛因乙小包及滲含海洛因之香煙乙支，復於同日下午七
    時十分許，經丙○○同意帶同警方前往高雄縣岡山鎮○○路一號八樓之四其租住
    處內，扣得第一級毒品海洛因五包、第二級毒品安非他命（驗前毛重一一七‧三
    公克、驗後毛重一一七‧二公克）、電子磅秤乙台、夾鏈袋十一包、殘存第一級
    毒品海洛因夾鏈袋乙只及殘存第一、二級毒品海洛因及安非他命削尖吸管乙支等
    物。
二、案經高雄縣警察局岡山分局移送台灣高雄地方法院檢察署檢察官偵查起訴。
理  由
一、訊據被告丙○○固坦認確有於上揭時、地以十二萬元之代價，向「蕭祥慶」購得
    扣案之第一、二級毒品海洛因及安非他命、及電子磅秤乙台，而於九十年十一月
    二十一日下午六時二十分許，為警在高雄縣岡山鎮○○路一號前攔檢查獲，並自
    其身上扣得第一級海洛因乙小包及滲含海洛因之香煙乙支，復於同日下午七時十
    分許，經其同意帶同警方前往高雄縣岡山鎮○○路一號八樓之四其租住處內，查
    獲扣得第一級毒品海洛因五包、第二級毒品安非他命（驗前毛重一一七‧三公克
    、驗後毛重一一七‧二公克）、電子磅秤乙台、夾鏈袋十一包、殘存第一級毒品
    海洛因夾鏈袋乙只及殘存第一、二級毒品海洛因及安非他命削尖吸管乙支等物之
    事實不諱，惟矢口否認有何上揭犯行，辯稱：上開扣案之毒品，僅係供自己吸食
    之用，並無欲持以販賣，而於警訊時係因警察恐嚇伊稱如不承認的話，就要找人
    向伊購買毒品，所以伊始依警察的意思承認係欲持以販賣，且於檢察官及法官訊
    問時亦因會害怕並精神恍惚而承認的，但伊確實僅係供自己施用而已，並無欲持
    以販賣云云。惟查：
  (一)被告確有於上揭時、地以十二萬元之代價，向「蕭祥慶」購得扣案之第一、二級
毒品海洛因及安非他命、及電子磅秤乙台，而於九十年十一月二十一日下午六時
    二十分許，為警在高雄縣岡山鎮○○路一號前攔檢查獲，並自其身上扣得第一級
    毒品海洛因乙小包及滲含海洛因之香煙乙支，復於同日下午七時十分許，經其同
    意帶同警方前往高雄縣岡山鎮○○路一號八樓之四其租住處內，查獲扣得第一級
    毒品海洛因五包、第二級毒品安非他命（驗前毛重一一六‧八公克、驗後毛重公
    克）、電子磅秤乙台、夾鏈袋十一包、殘存第一級毒品海洛因夾鏈袋乙只及殘存
    第一、二級毒品海洛因及安非他命削尖吸管乙支等物之事實，業據被告於警訊及
    偵、審時均供承不諱，並證人即查獲員警乙○○於甲○審理時證述：伊當時係在
    岡山鎮○○路執行便衣巡邏勤務，見被告行跡可疑，而向前盤查，請被告將口袋
    內物品取出時，被告自其口袋內取出香煙盒，並迅速將該香煙盒藏放在其臀部處
    ，伊見狀即要求被告原地做跳躍，香煙盒即自被告之身體掉出，內有第一級毒品
    海洛因乙包及滲含海洛因之香煙乙支，伊即依現行犯將被告逮捕，並經被告同意
    帶同伊等至其上址租住處，而在其住處房間內查獲第一、二級毒品、電子磅秤、
    空夾鏈袋、殘存毒品夾鏈袋及削尖吸管等語屬實，且有高雄縣警察局岡山分局壽
    山派出所扣押筆錄二紙、照片四張等附卷可稽，及第一級毒品海洛因六包（合計
    淨重三一‧二一公克，包裝重三‧七一公克）、第二級毒品安非他命（驗前毛重
    一一七‧三公克、驗後毛重一一七‧二公克）、電子磅秤乙台、夾鏈袋十一包、
    殘存第一級毒品海洛因夾鏈袋乙只及殘存第一、二級毒品海洛因及安非他命削尖
    吸管乙支等物扣案可資佐證。而扣案之白色粉末，經送請法務部調查局鑑驗之結
    果，均確係第一級毒品海洛因（合計淨重三一‧二一公克，包裝重三‧七一公克
    ）無訛，有該局九十年十二月二十六日陸(一)00000000號鑑定通知書乙
    紙在卷足憑；扣案之晶體，經送請高雄醫學大學附設中和紀念醫院鑑驗結果，確
    係第二級毒品安非他命（驗前毛重一一七‧三公克、驗後毛重一一七‧二公克）
    無誤，並扣案之香煙乙支、夾鏈袋乙只及削尖吸管乙支，其上確分別殘存毒品海
    洛因及殘存毒品海洛因及安非他命無訛，有該醫院九十一年一月二十九日９１０
    １─１３０、９１０１─１２９、９１０１─１３１及９１０１─１３２號檢驗
    報告單四紙在卷可參。是此部分之事實，堪信為真實。
  (二)被告於警訊時供承：為警查扣之毒品，係伊在桃園縣巨蛋體育場附近，向綽號「
    小傑」購得，伊準備要販賣，有在想販賣，因為身上沒有錢了等語，並於偵查時
    供稱：「（問：買這些毒品如何賣？）要賣多少錢還沒決定，只是有計畫要賣，
    但價錢、數量尚未決定。」等情，復於甲○九十年度聲羈字第七二六號訊問時供
    陳：「（問：是否打算賣海洛因、安非他命？）有在想。」「（問：為出售而購
    入扣案之海洛因、安非他命？）不是，這些毒品是我自己要用的，約十天就會用
    點。」等語，互核其於警訊、偵訊及甲○審理聲請羈押時所述大致相符，且極為
    清晰明確，證人即查獲警員乙○○亦到庭證稱：伊於訊問被告時，問被告你持有
    如此大量之毒品並有電子鎊秤，是否欲持以販賣，被告坦承確有販賣之意，並稱
    係因沒錢，而有意販賣，伊並無刑求或恐嚇被告等語，足見被告上開任意性自白
    ，應堪採信。又扣案之第一級毒品海洛因重量高達淨重三一‧二一公克，第二級
    毒品安非他命重量亦高達一一七‧三公克，已遠超過一般施用毒品者所持有之數
    量，並參酌被告於甲○審理聲請羈押時所述其約十天施用毒品乙次等情，益徵上
    開扣案之毒品，並非單純供己施用，而是在俟機出售圖利，以供其生活及施用毒
    品之需。至被告於偵查及甲○審理時辯稱：上開扣案之毒品，僅係供自己吸食之
    用，並無欲持以販賣，伊約半小時即施用毒品乙次，而於警訊時係因警察恐嚇伊
    稱如不承認的話，就要找人向伊購買毒品，所以伊始依警察的意思承認係欲持以
    販賣，且於檢察官及法官訊問時亦因會害怕並精神恍惚而承認的云云，並被告為
    警查獲之時所採集之尿液，經送請高雄縣政府衛生局檢驗結果，呈現甲基安非他
    命及嗎啡之陽性反應，有該局九十年十二月十七日９０煙檢字第１９７１號煙毒
    尿液檢驗成績書乙紙在卷足憑，是被告確有施用第一、二級毒品海洛因及安非他
    命。惟被告確有於購入扣案之毒品後，思以販毒謀利賺錢，而意圖伺機出售予不
    特定人而持有之等情，已如前述，且苟如被告所言，於警訊時訊問之員警確有向
    其稱：如不承認的話，就要找人向其購買毒品等語，然依上開言詞內容，依一般
    客觀情事觀之，衡情被告豈會認為係警察對其恐嚇，並因而始違反其意願而承認
    確有販賣毒品之意？且於偵查及甲○審理聲請羈押時，亦為相同之供述？又被告
    雖於甲○審理時辯稱：伊約半小時即施用毒品乙次云云，惟被告已於甲○審理聲
    請羈押時供稱：伊約十天就會施用點毒品等語，是尚難據此即認定扣案之毒品，
    僅係供被告吸食之用。準此，被告事後翻異前詞，空言辯稱上情，應屬事後卸責
    之詞，不足採信。
  (三)綜據上述事證以觀，被告於九十年十一月中旬之某日，在桃園縣巨蛋體育場附近
    ，以十二萬元之代價，向「蕭祥慶」購得第一級毒品海洛因六包（合計淨重三一
    ‧二一公克，包裝重三‧七一公克）、第二級毒品安非他命（驗前毛重一一七‧
    三公克、驗後毛重一一七‧二公克）及電子磅秤乙台後，因己身經濟困難，乃思
    以販毒謀利賺錢，而生販賣其持有之上開第一、二級毒品海洛因及安非他命，並
    欲以電子磅秤乙台及夾鏈袋十一包作為分裝販賣之工具，伺機出售圖利，以供其
    生活及施用毒品之需等情，堪予認定。從而，本件事證明確，被告上開犯行，已
    堪認定。
二、核被告丙○○所為，係犯毒品危害防制條例第五條第一項意圖販賣而持有第一級
    毒品罪及同條例第五條第二項意圖販賣而持有第二級毒品罪。被告以一意圖販賣
    而持有行為，觸犯上開毒品危害防制條例第五條第一項及第二項之罪，為想像競
    合犯，應從一重之意圖販賣而持有第一級毒品罪論處。又按犯第四條第一項至第
    三項、第五條第一項至第三項、第六條第一項至第三項、第七條第一項至第三項
    、第八條第一項至第三項、第十條或第十一條第一項、第二項之罪，供出毒品來
    源，因而破獲者，得減輕其刑，毒品危害防制條例第十七條定有明文；本件被告
    雖於警訊及偵查時，供述扣案之毒品係向「蕭祥慶」所購得，惟是否確有「蕭祥
    慶」之人，及是否確係被告向其購買毒品之人，尚非無疑，即與毒品危害防制條
    例第十七條所定之「因而破獲者」之要件尚有未符，是被告辯稱：伊為警查獲後
    ，已供出毒品來源，應符合毒品危害防制條例第十七條減輕其刑之規定云云，顯
    有誤會，附此敘明。爰審酌被告前因違反肅清煙毒條例案件，於八十九年七月五
    日假釋出獄，於假釋期內，竟不知謹言慎行，猶犯本件罪行，意圖販賣而持有大
    量之第一、二級毒品海洛因及安非他命，以伺機出售牟利，危害社會治安，惡性
    非輕，惟念其尚未將毒品販出，所生危害尚非鉅大，及犯後態度尚佳等一切情狀
    ，量處如主文所示之刑，以資懲儆。雖公訴人以被告尚於假釋中，仍意圖販賣而
    持有毒品，其犯罪動機、目的、手段，持有毒品之數量頗巨等情，而具體求處有
    期徒刑十二年；然甲○詳予斟酌被告犯後態度及犯罪情節等一切情狀，認量處如
    主文所示之刑，較為允當，附予敘明。另扣案之第一級毒品海洛因六包（合計淨
    重三一‧二一公克，包裝重三‧七一公克）、第二級毒品安非他命（驗前毛重一
    一七‧三公克、驗後毛重一一七‧二公克），應依毒品危害防制條例第十八條第
    一項前段之規定，宣告沒收併銷燬之（包裝袋因與毒品不能析離併予宣告沒收銷
    燬）；並扣案之電子磅秤乙台、空夾鏈袋十一包，係被告所有預備供分裝販賣本
    件毒品之用，已如前述，應依刑法第三十八條第一項第二款規定宣告沒收。至扣
    案之滲含海洛因之香煙乙支、殘存毒品之夾鏈袋乙只及削尖吸管乙支等物，顯係
    供被告施用第一、二級毒品所用之物，難認與被告意圖販賣而持有毒品之犯行有
    關，爰不另為沒收之諭知，附此敘明。
據上論斷，應依刑事訴訟法第二百九十九條第一項前段，毒品危害防制條例第五條第
一項、第二項、第十八條第一項前段，刑法第十一條前段、第三十八條第一項第二款
、第五十五條，判決如主文。
本案經檢察官郭麗娟到庭執行職務。
中      華      民      國        九十一    年      二    月      七    日
                                  臺灣高雄地方法院刑事第六庭
                                    法  官  洪榮家
右正本證明與原本無異。
如不服本判決，應於判決送達後十日內，向甲○提出上訴狀。
                                      書記官  陳寰瑛
中      華      民      國        九十一    年      二    月      七    日
附錄本案論罪科刑法條全文：
毒品危害防制條例第五條：
  意圖販賣而持有第一級毒品者，處無期徒刑或十年以上有期徒刑，得併科新台幣七
  百萬元以下罰金。
  意圖販賣而持有第二級毒品者，處五年以上有期徒刑，得併科新台幣五百萬元以下
  罰金。
  意圖販賣而持有第三級毒品者，處三年以上十年以下有期徒刑，得併科新台幣三百
  萬元以下罰金。
  意圖販賣而持有專供製造或施用毒品之器具者，處五年以下有期徒刑，得併科新台
  幣一百萬元以下罰金。
